臺灣臺北地方法院刑事判決
110年度審交訴字第93號
公  訴  人  臺灣臺北地方檢察署檢察官
被      告  趙國錚



上列被告因過失致死案件，經檢察官提起公訴（110年度偵字第2
4960號），嗣被告於本院準備程序時就被訴事實為有罪之陳述，
本院合議庭裁定由受命法官獨任進行簡式審判程序，判決如下：
    主  文
趙國錚犯過失致人於死罪，處有期徒刑壹年。
    事實及理由
一、本件犯罪事實及證據，除證據部分應補充「被告趙國錚於本
    院準備程序及審理時之自白（見本院卷第45、50頁）」外，
    其餘均引用檢察官起訴書之記載（如附件）。
二、論罪科刑
(一)核被告所為，係犯刑法第276條之過失致死罪。
(二)又被告於肇事後，在有偵查犯罪職權之公務員發覺為犯嫌前
    ，即主動向至現場處理車禍事宜之警員承認其為肇事者，係
    對於未發覺之犯罪，表示願接受裁判之意，有道路交通事故
    肇事人自首情形紀錄表附卷可憑（見偵卷第75頁），應認已
    符合自首之要件，爰依刑法第62條前段之規定，減輕其刑。
(三)爰審酌被告駕駛營業小客車而參與道路交通，本應遵守交通
    規則，以維護、保障其他用路人之人身、財產安全，竟疏未
    注意前方事故，被害人林榆庭已倒地不起，仍貿然前行而輾
    壓被害人，致被害人因傷重而死亡，使被害人家屬遭受無法
    彌補之傷痛，所為實屬不該，又未積極與被害人家屬洽談和
    解，且經本院安排調解後仍未達成和解，惟考量被告犯後坦
    承犯行，兼衡酌其過失情節、以駕駛計程車為業，卻多次漠
    視道路交通安全規則而有交通事故之前科素行，暨被告自述
    高中畢業之智識程度、現職收入、無需扶養他人之家庭經濟
    生活狀況等一切情狀，量處如主文所示之刑。
三、依刑事訴訟法第273條之1第1項、第310條之2、第454條第2
    項、第299條第1項前段，刑法第276條、第62條前段，判決
    如主文。
本案經檢察官牟芮君提起公訴，檢察官張友寧到庭執行職務。
中　　華　　民　　國　　110 　年　　12　　月　　30　　日
　　　　　　　　　刑事第二十一庭  法　官　王筱寧
上正本證明與原本無異。 
如不服本判決應於收受送達後20日內向本院提出上訴書狀，並應
敘述具體理由；其未敘述上訴理由者，應於上訴期間屆滿後20日
內向本院補提理由書（均須按他造當事人之人數附繕本）「切勿
逕送上級法院」。告訴人或被害人如對於本判決不服者，應具備
理由請求檢察官上訴，其上訴期間之計算係以檢察官收受判決正
本之日期為準。 因疫情而遲誤不變期間，得向法院聲請回復原
狀。
                                  書記官  林思辰
中　　華　　民　　國　　110 　年　　12　　月　　30　　日
附錄本案論罪科刑法條全文
中華民國刑法第276條
（過失致死罪）
因過失致人於死者，處5年以下有期徒刑、拘役或50萬元以下罰
金。
附件
臺灣臺北地方檢察署檢察官起訴書
                                    110年度偵字第24960號
　　被　　　告　趙國錚　男　56歲（民國00年0月00日生）
　　　　　　　　　　　　住臺北市○○區○○路00巷0號7樓之
　　　　　　　　　　　　2
　　　　　　　　　　　　居新北市○○區○○路00巷00號7樓
　　　　　　　　　　　　國民身分證統一編號：Z000000000號
上列被告因過失致死案件，業經偵查終結，認應提起公訴，茲將
犯罪事實及證據並所犯法條分敘如下：
　　　　　　犯罪事實
一、趙國錚於民國110年7月6日晚間7時30分前某時許起，駕駛車
    牌號碼000-00號營業小客車，沿臺北市大安區忠孝東路3段
    西往東方向行駛在第三車道，駛至該路段222號前時，本應
    注意車前狀況，隨時採取必要之安全措施，而依當時天候雨
    、夜間有照明、柏油路面濕潤無缺陷、無障礙物、視距良好
    等情況，亦無其他不能注意情事，竟疏未注意及此，適林榆
    庭前於同日晚間7時許，騎乘車牌號碼000-0000號普通重型
    機車，沿臺北市大安區忠孝東路3段西往東方向第三車道，
    行駛於林文英騎乘之車牌號碼000-0000號普通重型機車後方
    ，復因林文英煞車減速，林榆庭閃避不及，以其騎乘機車車
    頭撞擊林文英機車車尾，雙方均倒地（下稱第一階段事故）
    ，趙國錚未注意林榆庭已倒臥路面，仍直行而以其駕駛車輛
    輾壓林榆庭（下稱第二階段事故），致林榆庭因頭頸胸腹挫
    傷、肺挫傷、血胸、槤枷式骨折致多重創傷性休克死亡。
二、案經林鴻邦訴由臺北市政府警察局大安分局報告偵辦。
　　　　　　證據並所犯法條
一、證據清單及待證事實
編號 證據名稱 待證事實 1 被告趙國錚於警詢及偵查中之供述 坦承全部犯行。 2 證人林文英於警詢及偵查中之陳述及證述 佐證： ⑴當時其騎乘機車在上該路段，遭到死者自後方追撞，其人車倒地，後來被證人簡晶凱扶到路邊。第一階段事故發生後，其有看到死者肩膀有動。當時明顯可見死者已因第一階段事故而倒在地面上。 ⑵有人在協助指揮交通。 3 證人陳信義於警詢及偵查中之陳述及證述 佐證： ⑴當時明顯可見死者已因第一階段事故而倒在地面上。 ⑵被告駕駛車輛撞擊已躺在地面之死者。 ⑶其與另名計程車司機有協助指揮交通。 4 證人簡晶凱於警詢及偵查中之陳述及證述 佐證： ⑴當時明顯可見死者已因第一階段事故而倒在地面上。死者車輛為125c.c，且自後方直視，死者肩部以上部位有超過機車範圍。 ⑵被告駕駛車輛撞擊已躺在地面之死者。 ⑶證人陳信義有協助指揮交通。 5 ⑴臺北市政府消防局救護紀錄表、被告行車紀錄器錄影畫面擷圖3張、死者行車紀錄器錄影畫面擷圖3張、被告行車紀錄器錄影檔案光碟1片暨本署勘驗筆錄1份、道路交通事故現場圖2份、臺北市政府警察局大安分局道路交通事故補充資料表1份、道路交通事故談話紀錄表5份、道路交通事故調查報告表㈠㈡各1份、道路交通事故肇事人自首情形紀錄表1份、現場蒐證照片18張、臺北市交通事件裁決所110年9月1日北市裁鑑字第1103128976號函暨車輛行車事故鑑定意見書1份、臺北市政府警察局110年7月12日鑑定書1份 ⑵本署檢驗報告書1份、相驗、解剖照片各1份、法務部法醫研究所（110）醫鑑字第1101101637號解剖報告書暨鑑定報告書1份 被告因過失未注意車前狀況致駕駛車輛撞擊死者，致死者因此受有上開傷害而死亡，被告過失行為與死者死亡結果間有因果關係之事實。 
二、核被告趙國錚所為，係犯刑法第276條之過失致死罪嫌。
三、依刑事訴訟法第251條第1項提起公訴。
　此　致
臺灣臺北地方法院
中　　華　　民　　國　 110　　年　　10　　月　　22　　日
　　　　　　　　　　　　　　　檢　察　官  牟芮君
本件正本證明與原本無異
中　　華　　民　　國　 110　　年　　11 　 月　 　8　　日
                              書  記  官      
附錄本案所犯法條全文  
中華民國刑法第276條
因過失致人於死者，處 5 年以下有期徒刑、拘役或 50 萬元以
下罰金。